【裁判字號】    99,訴,2332
【裁判日期】    990914
【裁判案由】    毒品危害防制條例
【裁判全文】
臺灣臺中地方法院刑事判決              99年度訴字第2332號
公  訴  人  臺灣臺中地方法院檢察署檢察官
被      告  乙○○
上列被告因施用毒品案件，經檢察官提起公訴(99年度毒偵字第5
20、1563號)，被告於本院準備程序進行中就被訴事實為有罪之
陳述，經本院合議庭裁定由受命法官獨任進行簡式審判程序，判
決如下：
    主  文
乙○○施用第一級毒品，累犯，處有期徒刑玖月；又施用第一級
毒品，累犯，處有期徒刑玖月；又施用第二級毒品，累犯，處有
期徒刑肆月。應執行有期徒刑壹年陸月。
    犯罪事實及理由
一、犯罪事實：
(一)乙○○前於民國93年間因施用毒品案件，經國防部中部地方
    軍事法院裁定送觀察、勒戒後，認無繼續施用毒品之傾向，
    於93年8月3日執行完畢釋放，並由國防部中部地方軍事法院
    檢察署檢察官以93年度中檢字第221號為不起訴處分確定。
    又於94年間施用毒品案件，經國防部中部地方軍事法院以94
    年度臺審字第61號判處有期徒刑10月確定，於95年2月9日執
    行完畢；再於96年間，因施用毒品案件，經本院先後以96年
    度訴字第3006號判處有期徒刑11月、7月，應執行有期徒刑1
    年4月確定，及以96年度訴字第4003號判處有期徒刑8月、5
    月，應執行有期徒刑11月確定，與其另犯竊盜案件(分別經
    本院以97年度易字第335號、97年度易字第11786號各判處有
    期徒刑5月確定)合併定應執行有期徒刑2年9月確定，於98年
    10月13日假釋交付保護管束，嗣經撤銷假釋，應執行殘刑8
    月又3日，現正執行中。仍無法戒除毒癮，而為下列行為：
    1.基於施用第一級毒品海洛因之犯意，於99年1月10日晚間1
      0時許，在其位於臺中縣大安鄉○○村○○路48號住處，
      以將海洛因摻入香煙內點燃吸食之方式，施用第一級毒品
      海洛因1次。嗣因其為施用毒品案件之受保護管束人，於
      99年1月12日下午3時25分許至臺灣臺中地方法院檢察署觀
      護人室採集其尿液送驗，檢驗結果呈現嗎啡 (海洛因進入
      人體水解後之反應)陽性反應，而查悉上情。
    2.分別基於施用第一級毒品海洛因及第二級毒品甲基安非他
      命之犯意，於99年3月22日某時，在其上址住處，以將海
      洛因摻入香煙內點燃吸食之方式，施用第一級毒品海洛因
      1次；其後又以將甲基安非他命置於鋁箔紙上點火燒烤產
      生煙霧以吸食氣體之方式，施用第二級毒品甲基安非他命
      1次。嗣因其為施用毒品案件之受保護管束人，於99年3月
      23日上午11時20分許至臺灣臺中地方法院檢察署觀護人室
      採集其尿液送驗，檢驗結果呈現嗎啡 (海洛因進入人體水
      解後之反應)及甲基安非他命陽性反應，而查悉上情。
(二)案經臺灣臺中地方法院檢察署檢察官自動檢舉偵查後起訴。
二、理由：
(一)本案被告乙○○所犯係死刑、無期徒刑、最輕本刑為3年以
    上有期徒刑以外之罪，被告於準備程序中就被訴事實為有罪
    之陳述，經告知簡式審判程序之旨，並聽取公訴人及被告之
    意見後，本院合議庭認為適宜而依刑事訴訟法第273條之1第
    1項規定，裁定由受命法官獨任進行簡式審判程序，且依同
    法第273條之2、第159條第2項之規定，不適用傳聞法則有關
    限制證據能力之相關規定，合先敘明。
(二)據以論罪之證據名稱：
    1.被告乙○○於偵訊及本院審理時之自白。
    2.臺灣臺中地方法院檢察署受保護管束人尿液檢體監管記錄
      表、詮昕科技股份有限公司濫用藥物尿液檢驗報告各2份
      。
    3.臺灣臺中地方法院檢察署刑案資料查註紀錄表、臺灣高等
      法院被告前案紀錄表各1份。
    4.綜上各節相互佐證，被告自白核與事實相符，應堪採信，
      本案事證明確，被告犯行堪以認定，應予依法論科。
(三)論罪與量刑：
    1.按經觀察、勒戒或強制戒治執行完畢釋放後，5年內再犯
      第10條之罪者，應由檢察官偵查起訴，毒品危害防制條例
      第20條第3項、第23條第2項分別定有明文。而參酌該條例
      第20條第3項立法理由：「觀察、勒戒或強制戒治後5年後
      再犯者，顯見前所實施之觀察、勒戒或強制戒治已足以遮
      斷其施用毒品之癮，為期自新及協助其斷除毒癮，對此5
      年後再犯者爰明定仍適用初犯之規定，先經觀察勒戒、強
      制戒治之程序」及第23條第2項之立法理由：「經觀察、
      勒戒或強制戒治後5年內再犯者，其再犯率甚高，原據以
      實施之觀察勒戒及強制戒治既已無法收其實效，爰施以刑
      事處遇」，足見5年後再犯者，應再適用觀察、勒戒程序
      ，係因前所實施之觀察、勒戒或強制戒治已足以遮斷其施
      用毒品之癮，致5年內未再犯，故再予其自新機會，重啟
      觀察、勒戒程序；如觀察、勒戒或強制戒治執行完畢釋放
      後5年內曾再犯施用毒品案件，且於再犯後5年內復有施用
      毒品犯行，則之前戒毒程序顯未能有效遮斷其施用毒品之
      癮，依前開立法意旨，自無再施以觀察、勒戒之必要，應
      由檢察官偵查起訴(最高法院95年第7次刑事庭會議決議參
      照)。本案被告乙○○前因施用毒品案件，於93年8月3日
      觀察、勒戒執行完畢，已如前述，本次公訴人起訴被告施
      用毒品之犯行分別於99年1月10日、99年3月22日，雖距離
      前述觀察、勒戒執行完畢釋放日已逾5年，然被告於前述
      觀察、勒戒執行完畢釋放後5年內即曾因再犯施用毒品案
      件，經國防部中部地方軍事法院以94年度臺審字第61號、
      本院以96年度訴字第3006號、96年度訴字第4003號判決分
      別判處罪刑確定，揆諸前開說明，公訴人就被告本案施用
      毒品之犯行提起公訴，核無違誤，自應由本院依法判決。
    2.次按海洛因為毒品危害防制條例第2條第2項第1款所明定
      之第一級毒品，甲基安非他命為毒品危害防制條例第2條
      第項第2款所明定之第二級毒品。核被告乙○○就犯罪事
      實(一)1.所為，係犯毒品危害防制條例第10條第1項之施用
      第一級毒品罪；就犯罪事實(一)2.所為，分別係犯毒品危害
      防制條例第10條第1項之施用第一級毒品罪，及同條第2項
      之施用第二級毒品罪。被告為供己施用而於施用前持有第
      一級毒品、第二級毒品之低度行為，分別為其施用之高度
      行為所吸收，均不另論罪。被告所犯2次施用第一級毒品
      罪與1次施用第二級毒品罪間，其犯意各別，行為互殊，
      應予分論併罰。
    3.被告有如犯罪事實欄所載論罪科刑執行情形，有卷附臺灣
      高等法院被告前案紀錄表1份可按，其受有期徒刑執行完
      畢後5年以內再故意犯本案法定刑為有期徒刑之罪，均為
      累犯，應依刑法第47條第1項規定加重其刑。
    4.被告於偵訊時雖供稱其所施用之第一級毒品海洛因係向係
      真實姓名年籍不詳綽號「大胖」、「阿邦」(為同一人)之
      成年男子購買，並提供該男子所持用之行動電話門號予檢
      察官偵查，惟該綽號「大胖」之成年男子前已經臺灣臺中
      地方法院檢察署檢察官據報查知其涉有販賣毒品犯行而進
      行通訊監察，顯非因被告供述而開啟偵查，有本院公務電
      話記錄表1紙在卷可參，自無毒品危害防制條例第17條第1
      項減刑規定之適用。
    5.爰審酌被告前經觀察、勒戒之執行，仍未能戒斷其施用毒
      品之惡習，猶因施用海洛因、甲基安非他命再犯本案，無
      視於毒品對於自身健康之戕害及國家對於杜絕毒品犯罪之
      禁令，顯未衷心悛悔，漠視法令之禁制，惟兼衡酌其施用
      海洛因、甲基安非他命所生危害實以自戕健康為主，於他
      人尚無明顯重大危害，及犯後終能供認無隱，態度尚佳等
      一切情狀，分別量處如主文所示之刑，並定其應執行之刑
      。
三、應適用之法條：
    依刑事訴訟法第273條之1第1項、第299條第1項前段、第310
    條之2、第454條，毒品危害防制條例第10條第1項、第2項、
    ，刑法第11條前段、第47條第1項、第51條第5款，判決如主
    文。
本案經檢察官甲○○到庭執行職務。
中    華    民    國    99    年    9     月    14    日
                  刑事第十七庭    法  官  簡芳潔
以上正本證明與原本無異。
如不服本判決應於收受送達後10日內向本院提出上訴書狀，並應
敘述具體理由；其未敘述上訴理由者，應於上訴期間屆滿後20日
內向本院補提理由書（均須按他造當事人之人數附繕本）「切勿
逕送上級法院」。
                                  書記官  余怜儀
中    華    民    國    99    年    9     月    14    日
附錄論罪科刑法條全文：
毒品危害防制條例第10條
施用第一級毒品者，處6月以上5年以下有期徒刑。
施用第二級毒品者，處3年以下有期徒刑。

司法院資訊處製作；財團法人民間司法改革基金會備份。
